<!DOCTYPE html PUBLIC "-//W3C//DTD XHTML 1.0 Transitional//EN" "http://www.w3.org/TR/xhtml1/DTD/xhtml1-transitional.dtd">
<html xmlns="http://www.w3.org/1999/xhtml">
<head>
	<meta http-equiv="Content-Type" content="text/html; charset=iso-8859-1" />
	<title>Ymmärrä suomea</title>
	<style type="text/css" media="all">@import "css/styles.css";</style>
	<script type="text/javascript" src="swfobject.js"></script>
</head>
<body class="font-medium">
	<div id="main-wrapper">
		<div id="topbar"></div>
		<div id="main-menu">
			<table cellspacing="0" cellpadding="0" border="0" class="add-links"><tr>
				<td class="item"><img class="raquo" src="i/raquo.gif" alt="" height="7" width="4" /><a href="/ymmarra/index.php?moduli=sanakirja">Sanakirja</a></td>
				<td class="item"><img class="raquo" src="i/raquo.gif" alt="" height="7" width="4" /><a href="/ymmarra/index.php?moduli=verbit">Verbiluettelo</a></td>
				<td class="item"><img class="raquo" src="i/raquo.gif" alt="" height="7" width="4" /><a href="/ymmarra/index.php?moduli=kielioppi">Kielioppi</a></td>
			</tr></table>
			<table cellspacing="0" cellpadding="0" border="0"><tr>
				<td class="item"><img class="raquo" src="i/raquo.gif" alt="" height="7" width="4" /><a href="/ymmarra/index.php">Etusivu</a></td>
				<td class="item"><img class="raquo" src="i/raquo.gif" alt="" height="7" width="4" /><a href="/ymmarra/index.php?moduli=tekstit">Lukutekstit</a></td>
			</tr></table>
		</div>
		<div id="content">
			<table cellspacing="0" cellpadding="0" border="0" id="content-wrapper"><tr>
				<td>
					<div id="left-menu">
												<div class="header-verb"><span>Verbit</span></div>
						<div class="menu">
								<div class="init"><a href="/ymmarra/index.php?moduli=verbit&kirjain=a">A</a></div>
								<div class="init"><a href="/ymmarra/index.php?moduli=verbit&kirjain=e">E</a></div>
								<div class="init"><a href="/ymmarra/index.php?moduli=verbit&kirjain=h">H</a></div>
								<div class="init"><a href="/ymmarra/index.php?moduli=verbit&kirjain=i">I</a></div>
								<div class="init"><a href="/ymmarra/index.php?moduli=verbit&kirjain=j">J</a></div>
								<div class="init"><a href="/ymmarra/index.php?moduli=verbit&kirjain=k">K</a></div>
								<div class="init"><a href="/ymmarra/index.php?moduli=verbit&kirjain=l">L</a></div>
								<div class="init"><a href="/ymmarra/index.php?moduli=verbit&kirjain=m">M</a></div>
								<div class="init"><a href="/ymmarra/index.php?moduli=verbit&kirjain=n">N</a></div>
								<div class="init"><a href="/ymmarra/index.php?moduli=verbit&kirjain=o">O</a></div>
								<div class="init"><a href="/ymmarra/index.php?moduli=verbit&kirjain=p">P</a></div>
								<div class="init"><a href="/ymmarra/index.php?moduli=verbit&kirjain=r">R</a></div>
								<div class="init"><a href="/ymmarra/index.php?moduli=verbit&kirjain=s">S</a></div>
								<div class="init"><a href="/ymmarra/index.php?moduli=verbit&kirjain=t">T</a></div>
								<div class="init"><a href="/ymmarra/index.php?moduli=verbit&kirjain=u">U</a></div>
								<div class="init"><a href="/ymmarra/index.php?moduli=verbit&kirjain=v">V</a></div>
								<div class="init"><a href="/ymmarra/index.php?moduli=verbit&kirjain=y">Y</a></div>
								<div class="init"><a href="/ymmarra/index.php?moduli=verbit&kirjain=Ä">Ä</a></div>
						</div>					</div>
				</td>
				<td>
					<div id="main-content">
						<div id="path">
							<a href=".">Etusivu</a> &gt; <a href="/ymmarra/index.php?moduli=verbit&kirjain=O">O</a>						</div>
													<h1>ONNISTUA</h1>
						<table cellspacing="0" cellpadding="0" border="0">
							<tr>
								<td colspan="2" style="padding-bottom:10px;"><strong>Aktiivin indikatiivi</strong></td>
							</tr>
							<tr>
								<td><pre>PREESENS                   
minä      onnistun         
sinä      onnistut         
hän       onnistuu         
me        onnistumme       
te        onnistutte       
he        onnistuvat       

PASSIIVI
          onnistutaan      

IMPERFEKTI                 
         onnistuin         
         onnistuit         
         onnistui          
         onnistuimme       
         onnistuitte       
         onnistuivat       

PASSIIVI
         onnistuttiin      

PERFEKTI
olen     onnistunut        
olet     onnistunut        
on       onnistunut        
olemme   onnistuneet       
olette   onnistuneet       
ovat     onnistuneet       

PASSIIVI
on       onnistuttu        

PLUSKVAMPERFEKTI

olin     onnistunut        
olit     onnistunut        
oli      onnistunut        
olimme   onnistuneet       
olitte   onnistuneet       
olivat   onnistuneet       

PASSIIVI
oli      onnistuttu        
</pre></td>
								<td>&nbsp;&nbsp;&nbsp;</td>
								<td><pre>     KIELTOMUOTO
     en        onnistu
     et        onnistu
     ei        onnistu
     emme      onnistu
     ette      onnistu
     eivät     onnistu


     ei        onnistuta

   
      en        onnistunut
      et        onnistunut
      ei        onnistunut
      emme      onnistuneet
      ette      onnistuneet
      eivät     onnistuneet


      ei        onnistuttu  


     en      ole onnistunut
     et      ole onnistunut
     ei      ole onnistunut
     emme    ole onnistuneet
     ette    ole onnistuneet
     eivät   ole onnistuneet


     ei      ole onnistuttu



     en    ollut  onnistunut
     et    ollut  onnistunut
     ei    ollut  onnistunut
     emme  olleet onnistuneet
     ette  olleet onnistuneet
     eivät olleet onnistuneet


     ei    ollut  onnistuttu
</pre></td>
							</tr>
						</table>
						<table cellspacing="0" cellpadding="0" border="0">
							<tr>
								<td colspan="2" style="padding-bottom:10px;"><strong>Aktiivin konditionaali</strong></td>
							</tr>
							<tr>
								<td><pre>PREESENS 
minä     onnistuisin       
sinä     onnistuisit       
hän      onnistuisi        
me       onnistuisimme     
te       onnistuisitte     
he       onnistuisivat     

PASSIIVI
         onnistuttaisiin   

PERFEKTI
olisin   onnistunut        
olisit   onnistunut        
olisi    onnistunut        
olisimme onnistuneet       
olisitte onnistuneet       
olisivat onnistuneet       

PASSIIVI
olisi    onnistuttu        
</pre></td>
								<td>&nbsp;&nbsp;&nbsp;</td>
								<td><pre> 
     en          onnistuisi
     et          onnistuisi
     ei          onnistuisi
     emme        onnistuisi
     ette        onnistuisi
     eivät       onnistuisi


     ei          onnistuttaisi


     en olisi    onnistunut
     et olisi    onnistunut
     ei olisi    onnistunut
     emme olisi  onnistuneet
     ette olisi  onnistuneet
     eivät olisi onnistuneet


     ei olisi    onnistuttu
</pre></td>
							</tr>
						</table>
						<table cellspacing="0" cellpadding="0" border="0">
							<tr>
								<td colspan="2" style="padding-bottom:10px;"><strong>Aktiivin potentiaali</strong></td>
							</tr>
							<tr>
								<td><pre>PREESENS
minä     onnistunen        
sinä     onnistunet        
hän      onnistunee        
me       onnistunemme      
te       onnistunette      
he       onnistunevat      

PASSIIVI
         onnistuttaneen    

PERFEKTI
lienen   onnistunut        
lienet   onnistunut        
lienee   onnistunut        
lienemme onnistuneet       
lienette onnistuneet       
lienevät onnistuneet       

PASSIIVI
lienee   onnistuttu        
</pre></td>
								<td>&nbsp;&nbsp;&nbsp;</td>
								<td><pre> 
     en          onnistune
     et          onnistune
     ei          onnistune
     emme        onnistune
     ette        onnistune
     eivät       onnistune


     ei          onnistuttane


     en    liene onnistunut
     et    liene onnistunut
     ei    liene onnistunut
     emme  liene onnistuneet
     ette  liene onnistuneet
     eivät liene onnistuneet


     ei    liene onnistuttu
</pre></td>
							</tr>
						</table>
						<table cellspacing="0" cellpadding="0" border="0">
							<tr>
								<td colspan="2" style="padding-bottom:10px;"><strong>Aktiivin imperatiivi</strong></td>
							</tr>
							<tr>
								<td><pre>PREESENS

(sinä)   onnistu           
(hän)    onnistukoon       
(me)     onnistukaamme     
(te)     onnistukaa        
(he)     onnistukoot       

PASSIIVI
         onnistuttakoon    

PERFEKTI

ole      onnistunut        
olkoon   onnistunut        
olkaamme onnistuneet       
olkaa    onnistuneet       
olkoot   onnistuneet       

PASSIIVI

olkoon   onnistuttu        
</pre></td>
								<td>&nbsp;&nbsp;&nbsp;</td>
								<td><pre> 

     älä         onnistu
     älköön      onnistuko
     älkäämme    onnistuko
     älkää       onnistuko
     älkööt      onnistuko


     älköön      onnistuttako



     älä ole       onnistunut
     älköön olko   onnistunut
     älkäämme olko onnistuneet
     älkää olko    onnistuneet
     älkööt olko   onnistuneet



     älköön olko   onnistuttu
</pre></td>
							</tr>
						</table>
						<table cellspacing="0" cellpadding="0" border="0">
							<tr>
								<td colspan="2" style="padding-bottom:10px;"><strong>Verbin nominaalimuodot</strong></td>
							</tr>
							<tr>
								<td><pre>I INFINITIIVI              

Lyhyempi muoto:            
         onnistua          

Pitempi muoto:             
         onnistuakseni     
         onnistuaksesi
         onnistuakseen
         onnistuaksemme
         onnistuaksenne
         onnistuakseen

III  INFINITIIVI           

inessiivi    onnistumassa  
elatiivi     onnistumasta  
illatiivi    onnistumaan   
adessiivi    onnistumalla
abessiivi    onnistumatta  
instruktiivi onnistuman    
                           
Passiivi
instruktiivi onnistuttaman 
                           
                           
</pre></td>
								<td>&nbsp;&nbsp;&nbsp;</td>
								<td><pre> II INFINITIIVI

 inessiivi    onnistuessa
 instruktiivi onnistuen

 Passiivi
 inessiivi    onnistuttaessa






   IV INFINITIIVI

   nominatiivi  onnistuminen
   partitiivi   onnistumista
    

   I PARTISIIPPI
   aktiivi      onnistuva 
   passiivi     onnistuttava  

   II PARTISIIPPI
   aktiivi      onnistunut 
   passiivi     onnistuttu
</pre></td>
							</tr>
						</table>

					</div>
				</td>
			</tr></table>		</div>
		<div id="footer"><a href="http://www.oph.fi/"><img src="i/oph_logo_ymmarrasuomea.gif" width="157" height="35" alt="OPH" /></a></div>
	</div>
</body>
</html>
